【裁判字號】    89,易,2041
【裁判日期】    891114
【裁判案由】    傷害
【裁判全文】
臺灣臺北地方法院刑事判決                        八十九年度易字第二四一號
    公  訴  人  臺灣臺北地方法院檢察署檢察官
    被      告  丙○○
右列被告因家庭暴力傷害案件，經檢察官聲請簡易判決處刑（八十八年度偵字第二三
七一六號），本院認應適用通常程序審理，簽改本院刑事普通庭，本院判決如左：
    主  文
丙○○傷害人之身體，處拘役貳拾日，如易科罰金，以參佰元折算壹日；又傷害人之
身體，處拘役貳拾日，如易科罰金，以參佰元折算壹日。拖鞋壹雙沒收。應執行拘役
參拾日，如易科罰金，以參佰元折算壹日。拖鞋壹雙沒收。
    事  實
一、丙○○與乙○○係夫妻關係，具有家庭暴力防治法第三條第一款所稱之家庭成員
    關係，二人感情不睦，時有爭吵，丙○○竟分別基於普通傷害之故意，先後於民
    國（下同）八十八年七月十四日、八十九年五月十七日，因交付新台幣（下同）
    五十萬、簽署和解書與否問題，發生爭執，在台北市○○○路○段二三六巷十號
    三樓住處，以手及家中拖鞋一雙毆打乙○○，致乙○○分別受有右臂瘀傷五Ⅹ一
    公分，四Ⅹ一公分、左臂瘀傷五Ⅹ一公分，四Ⅹ一公分，三Ⅹ三公分、胸部瘀傷
    六Ⅹ二公分，五Ⅹ二公分，四Ⅹ二公分，三Ⅹ二公分、腹部瘀傷六Ⅹ二公分，五
    Ⅹ一公分、背部瘀傷三Ⅹ三公分，六Ⅹ二公分，五Ⅹ二公分，四Ⅹ二公分（八十
    八年七月十四日）及左上肢瘀傷二十Ⅹ十公分、背部瘀血十五Ⅹ十公分、後頸部
    瘀血二處四Ⅹ０．二公分，三Ⅹ０．二公分（八十九年五月十七日）等傷害。
二、案經被害人乙○○訴由臺灣臺北地方法院檢察署檢察官聲請簡易判決處刑，本院
    簽改依通常程序審理，
    理  由
一、訊據被告丙○○矢口否認有上開傷害犯行，辯稱伊不知道他的傷如何來，他有自
    虐的傾向，也有自殺過，也用手去撞門，我們吵架他就自己打自己，伊沒有打乙
    ○○，伊有說修理，但不見得是要打他，伊說修理是指要公布他母親回來如何整
    伊的事情云云。惟查右揭事實，業據告訴人乙○○於偵查及本院調查中指訴明確
    ，復有告訴人就診之驗傷診斷書影本二紙及台北市立仁愛醫院八十八年十一月三
    十日北市仁醫歷字第八八六０七四九００號函所附之病歷影本、告訴人對被告所
    聲請之本院八十九年家護字第一五六號民事通常保護令、告訴人手臂受傷瘀血、
    拖鞋照片各一紙附卷可稽。又查證人甲○○於本院調查中亦證稱，八十九年五月
    十七日晚上六時與乙○○見面，有看到他受傷，記得看到他手臂、背後有受傷，
    他說是當天下午四時與丙○○吵架，傷痕是被丙○○打架造成的等語，徵諸告訴
    人所提出之上開驗傷診斷書之傷勢內容，足見告訴人於八十九年五月十七日當日
    確有受傷之情，又證人甲○○復證稱，八十九年五月二十四日左右與丙○○在Ｓ
    ＯＧＯ地下二樓咖啡吧見面，她說她與乙○○在五月十七日有爭執，她有修理乙
    ○○一下等語，依常理判斷，若被告所稱修理係指「要」公布告訴人母親如何欺
    侮被告一事，則事情尚未發生，豈有稱「有修理一下」之語氣，且用語亦應非修
    理而應屬控訴或揭發等字眼，故應認告訴人之指訴非虛。再查告訴人係指訴被告
    於八十八年七月十四日用指甲抓、用拳頭打，伊躲她時被打到背部等語，核與上
    開仁愛醫院病歷表上所載之傷勢，且觀之告訴人背部受傷部位，顯非自身易於自
    殘之部位，從而告訴人此部分之指訴，亦應可採信。綜上所述，被告所辯，顯係
    事後卸責之詞，不足採信，本件事證明確，其犯行堪以認定，應依法論科。
二、查被告係告訴人之配偶，此據其二人陳稱在卷，具有家庭暴力防治法第三條第一
    款所定之家庭成員關係。核被告所為，係犯刑法第二百七十七條第一項之普通傷
    害罪，並為家庭暴力防治法第二條第二項所稱之家庭暴力罪。被告所犯上開二次
    傷害犯行，犯罪時間相差十個月有餘，且被告與告訴人二次爭吵之原因並不相同
    ，自難認上開二次犯行間，被告係基於概括之犯意為之，故非屬連續犯，應分論
    併罰。爰審酌被告並無前科，係與其配偶間感情長期不睦，時常爭吵下偶而所激
    發之不理性行為，及其犯罪目的、手段、被害人所傷害程度及被告犯罪後之態度
    等一切情狀，量處如主文所示之刑，並諭知易科罰金之折算標準。又拖鞋一雙，
    係被告所有，且為其毆打告訴人所用之物，業為告訴人陳明在卷，雖未扣案，惟
    有照片附卷可證未滅失，爰併予宣告沒收之。
三、查公訴人另以被告於八十八年八月二十日在上址毆打告訴人乙○○，致其受有臉
    部瘀傷、右臂瘀傷、左臂瘀傷、胸部瘀傷等傷害部分，經查乙○○於八十八年八
    月二十日因將被告行動電話收起之細故，將丙○○以過肩摔之方式重摔地上，致
    丙○○受傷，業經本院判處拘役伍拾日，並經台灣高等法院上訴駁回確定等情，
    有本院八十九年度易字第四號、台灣高等法院八十九年度上易字第一０三九號判
    決影本附卷可按，復有丙○○對乙○○所聲請之本院八十八年度家護字第一四五
    號暫時保護令附卷可查，益徵此部分應係乙○○對丙○○有施暴行為。再觀之告
    訴人所受之傷害，大部分係在雙臂及胸前，應認係乙○○對丙○○施暴中，經被
    告丙○○抵抗所致，被告應無傷害之故意，惟公訴人認此部分與上開有罪部分，
    有連續犯之裁判上一罪關係，爰不另為無罪之諭知，併此敘明。
據上論斷，應依刑事訴訟法第四百五十二條、第二百九十九條第一項前段，刑法第二
百七十七條第一項、第四十一條、第五十一條第六款、第三十八條第一項第二款，罰
金罰鍰提高標準條例第一條前段，第二條，判決如主文。
本案經檢察官楊國宏到庭執行職務
中    華    民    國      八十九    年      十一      月      十四      日
                                      臺灣臺北地方法院刑事第九庭
                                          法  官  黃  雯  惠
右正本證明與原本無異
如不服本判決應於送達後十日內向本院提出上訴狀
                                          書記官  林  素  霜
中    華    民    國      八十九    年      十一      月      十七    日
附錄本案論罪科刑法條全文
刑法第二百七十七條第一項：
傷害人之身體或健康者，處三年以下有期徒刑、拘役或一仟元以下罰金。


司法院資訊處製作；財團法人民間司法改革基金會備份。
